# 融资租赁售后回租，财务顾问费如何做账

提问人：衣钵 时间：2017-04-01 16:13:22
请教老师！我单位售后回租，对方单位开具财务顾问费发票，如何做账？

回答人：chenyiwei
售后回租相关的财务顾问费，很多情况下实际上是变相的利息，应当予以递延（作为未确认融资费用），在租赁期间（实际上是借款期间）内按实际利率法摊销，确认为各期利息支出。

提问人：victor1989 时间：2017-04-02 14:22:17
陈老师，请教一下现在遇到的情况：企业为出租方，服务费协议中约定，一次性支付，协议的签订即视同相关服务已经履行完毕。
这里拿不准： 1 、按照协议条款，收到服务费确认其他业务收入； 2 、遵从“实质重于形式”的原则，服务费计入未确认融资收益，计算IRR时纳入租赁款现金流。一次性收取服务费时计入预收账款。 哪种处理较为妥当呢，请陈老师指点，感谢！

回答人：chenyiwei
后一种情况可能更接近于该类交易的经济实质。

提问人：呼叫帮助 时间：2017-06-03 16:48:30
售后回租相关的财务顾问费，很多情况下实际上是变相的利息，但有时出租人的确为此也付出了一定的成本，但是无法量化其收益，此时收到服务费全部确认为利息并予以递延（作为未确认融资费用）我也觉得不合理，这样情况下，我们如何处理最合适？

回答人：chenyiwei
你说的情况可能是出租人承担的合同取得成本。这部分成本按金融工具准则是可以作为初始确认时的交易费用计入金融资产初始计量金额的。只有当可以识别某部分收费专门针对特定的服务（租赁以外的独立服务）时方可确认。

提问人：呼叫帮助 时间：2018-01-05 16:50:46
A公司向B公司租入汽车一辆，租赁期为 5 年，租赁期间所有权归出租公司，但在租赁期满后，B公司无偿转让所有权给A公司。租赁期间车辆费用（包括年检、保险、维修、保养）及因使用车辆所发生的一切费用（包括所有违章处罚、事故赔偿等），全部由A公司自行承担。租金每辆车为人民币 60000 元含增值税（人民币大写： 陆万元整 ），于本合同签约时一次性付清。保证金：每辆车为人民币 5000 元含增值税（人民币大写：伍仟元整 ），于本合同签约时一次性付清；双方确认车辆转户完成当日，甲方将保证金归还给乙方。因甲方原因在租赁期满后无法过户的，甲方应将保证金退还给乙方。 陈版请问这个业务是属于融资租赁吗？A公司和B公司的会计处理应该怎么处理？

回答人：chenyiwei
本质上等于A向B一次付款购买汽车，可能是基于A是国企或政府机关，为规避购车指标限制想出了这个办法。

提问人：呼叫帮助 时间：2018-01-06 16:44:15
可否这样理解陈版， 1 、区分融资租赁和经营租赁的根本标准是租赁物所有权上的主要风险和报酬由谁享有和承担。 2 、由于该车辆所有权上的主要风险和报酬已经转移给A，因此属于融资租赁。A公司应按不含税租金金额确认固定资产，B公司应按不含税租金与车辆成本之间的差额确认为处置损益。

回答人：chenyiwei
可以这样理解。